臺灣苗栗地方法院民事裁定
110年度苗簡字第575號
原      告  苗栗縣通霄鎮農會

法定代理人  徐永森  
被      告  黃景隆  
            范憶雯  
上列當事人間請求清償借款事件，本院裁定如下：
    主  文
原告之訴駁回。
訴訟費用由原告負擔。
    理  由
一、按債務人對於支付命令於法定期間合法提出異議者，支付命
    令於異議範圍內失其效力，以債權人支付命令之聲請，視為
    起訴或聲請調解。又訴訟標的對於共同訴訟之各人必須合一
    確定者，共同訴訟人中一人之行為有利益於共同訴訟人者，
    其效力及於全體。民事訴訟法第519條第1項、第56條第1項
    第1款前段分別定有明文。又民事訴訟法第56條第1項第1款
    ，所謂共同訴訟人中一人之行為，有利益於共同訴訟人或不
    利益於共同訴訟人，係指於行為當時就形式上觀之，有利或
    不利於共同訴訟人而言。非指經法院審理結果有利者其效力
    及於共同訴訟人，不利者其效力不及於共同訴訟人而言（最
    高法院52年台上字第1930號民事判例參照）。故對主債務人
    及保證債務人聲請核發支付命令，債務人中之一人對於全體
    債務人所受之支付命令，提出非基於該債務人之個人關係之
    抗辯，而於法定期間提出異議者，係有利益於全體債務人，
    其效力應及於債務人全體，該支付命令即對全體債務人均失
    其效力，並以債權人對於全體債務人支付命令之聲請，視為
    對於全體債務人起訴。經查，被告黃景隆於民國108年1月18
    日邀同被告范憶雯為保證人（下稱被告2人），向原告借款
    新臺幣（下同）40萬元，詎被告黃景隆未依約繳納本息，原
    告聲請對被告2人核發支付命令，嗣為主債務人即被告黃景
    隆於法定期間內對該支付命令聲明異議，依上開說明，自屬
    對從債務人即保證人被告范憶雯須合一確定且有利益之行為
    ，應以該支付命令之聲請視為對於全體債務人起訴，先予說
    明。
二、次按因財產權而起訴，應依民事訴訟法第77條之13規定繳納
    裁判費，此為起訴必須具備之程式。又原告之訴，起訴不合
    程式或不備其他要件者，法院應以裁定駁回之。但其情形可
    以補正者，審判長應定期間先命補正，民事訴訟法第249條
    第1項第6款定有明文。
三、本件原告起訴請求清償借款事件，訴訟標的金額為23萬6,17
    3元，應徵第一審裁判費2,540元，原告僅於聲請支付命令時
    繳納500元之裁判費，經本院於110年8月5日裁定命原告於7
    日內補繳裁判費2,040元，該裁定已於110年8月11日送達原
    告，惟原告迄今仍未補正，有送達證書、本院民事科查詢簡
    答表、答詢表、多元化案件繳費查詢清單在卷可憑，原告之
    訴顯難認為合法，應予駁回。
四、依民事訴訟法第249條第1項第6款，第95條、第78條，裁定
    如主文。
中　　華　　民　　國　　110 　年　　9 　　月　　16　　日
                  苗栗簡易庭  法　官　顏碩瑋
以上正本係照原本作成。
如不服本裁定應於送達後10日內向本院提出抗告狀，並繳納抗告
費新臺幣1,000元。
                              書記官　陳慧玲
中　　華　　民　　國　　110 　年　　9 　　月　　17　　日